【裁判字號】    89,訴,2646
【裁判日期】    900305
【裁判案由】    毒品危害防制條例
【裁判全文】
臺灣高雄地方法院刑事判決                        八十九年度訴字第二六四六號
    公  訴  人  臺灣高雄地方法院檢察署檢察官
    被      告  甲○○
右列被告因毒品危害防制條例案件，經檢察官提起公訴（八十九年度毒偵字第六二七
○號），本院判決如左：
    主  文
甲○○連續施用第一級毒品，累犯，處有期徒刑捌月。又連續施用第二級毒品，累犯
，處有期徒刑柒月。應執行有期徒刑壹年壹月。
    事  實
一、甲○○曾於民國八十年間，因麻醉藥品管理條例案件，經法院判處有期徒刑二年
    十月，緩刑四年，嗣經撤銷緩刑，並於八十七年一月十三日執行完畢，猶不知悔
    改，復於八十八年間，因施用毒品案件，經本院以八十八年度毒聲字第八七三號
    裁定送觀察、勒戒後，認無繼續施用毒品之傾向，經臺灣高雄地方法院檢察署檢
    察官於八十八年二月二十二日以八十八年度偵字第三九一七號不起訴處分確定。
    又基於概括犯意，自八十八年十月二十五日起至八十八年十月二十九日止，施用
    第二級毒品安非他命多次，經依本院八十八年度毒聲字第八一三一號裁定送觀察
    勒戒後，認有繼續施用毒品傾向，檢察官乃對之聲請簡易處刑判決（即八十八年
    度毒偵字第二二九二號），經本院鳳山簡易庭於八十九年四月八日以八十九年度
    鳳簡字第四一號判處有期徒刑六月，另檢察官亦聲請將之施以強制戒治，而經本
    院以八十九年度毒聲字第八七九七號裁定令入戒治處所施以強制戒治一年。詎甲
    ○○仍不知悔改，於前開戒治案件停止戒治期間，明知海洛因、安非他命係第一
    級毒品、第二級毒品，竟基於概括之犯意，自八十九年七月間某日起至八十九年
    八月三十日止，連續在高雄縣鳳山市○○街五十二巷七號五樓住處，分別以將海
    洛因摻入香煙內吸食、將安非他命置於錫箔紙上燒烤吸食煙霧之方式，施用第一
    級毒品海洛因、第二級毒品安非他命多次。嗣於八十九年八月三十日因前開停止
    戒治付保護管束案件，由臺灣高雄地方法院檢察署觀護人依法定期採尿送驗，而
    查悉上情。
二、案經臺灣高雄地方法院檢察署檢察官自動檢舉偵查起訴。
    理  由
一、右揭事實，業據被告甲○○坦承不諱（見本院九十年三月二日審判筆錄），且其
    於右揭時地所採取之尿液，經送請台灣檢驗科技股份有限公司濫用藥物實驗室檢
    驗結果，鴉片類、安非他命類均呈陽性反應，有該室八十九年九月八日編號KＺ0
    00000000000號濫用藥物尿液檢驗報告一紙附卷可稽。被告自白與事
    實相符，足堪採信。又被告於八十八年間，因施用毒品案件，經本院以八十八年
    度毒聲字第八七三號裁定送觀察、勒戒後，認無繼續施用毒品之傾向，經臺灣高
    雄地方法院檢察署檢察官於八十八年二月二十二日以八十八年度偵字第三九一七
    號不起訴處分確定。又基於概括犯意，自八十八年十月二十五日起至八十八年十
    月二十九日止，施用第二級毒品安非他命多次，經依本院八十八年度毒聲字第八
    一三一號裁定送觀察勒戒後，認有繼續施用毒品傾向，檢察官乃對之聲請簡易處
    刑判決（即八十八年度毒偵字第二二九二號），經本院鳳山簡易庭於八十九年四
    月八日以八十九年度鳳簡字第四一號判處有期徒刑六月，另檢察官亦聲請將之施
    以強制戒治，而經本院以八十九年度毒聲字第八七九七號裁定令入戒治處所施以
    強制戒治一年等情，有該不起訴處分書、刑事判決書、臺灣高等法院被告全國前
    案紀錄表及臺灣高雄地方法院檢察署刑案資料查註紀錄表各一件附卷可稽。被告
    暨於不起訴處分後，五年內再犯毒品危害防制條例第十條之罪，而經觀察、勒戒
    後，認有繼續施用毒品之傾向，分別經裁定令入戒治處所施以戒治一年、判處有
    期徒刑六月，竟又於前開強制戒治案件經本院以八十九年度毒聲字第三二○六號
    裁定停止戒治，付保護管束期間再犯本案，係五年內三犯毒品危害防制條例第十
    條之罪（最高法院八十九年度臺非字第三三八號、三五三號判決均同此見解）。
    本件事證明確，被告上開犯行洵堪認定。
二、查海洛因、安非他命分別係毒品危害防制條例第二條第二項所稱之第一級毒品、
    第二級毒品，不得持有、施用，被告竟分別持之以施用，核其所為，係犯毒品危
    害防制條例第十條第一項之施用第一級毒品罪、同條例第十條第二項之施用第二
    級毒品罪。被告先後多次施用海洛因、安非他命犯行，時間緊接、手法及罪名均
    同，顯係基於概括犯意而為之，均為連續犯，應論以一罪，並加重其刑。其先後
    多次持有海洛因、安非他命，亦係基於概括之犯意，本應均以連續持有論，惟其
    持有後，進而施用，其多次持有海洛因、安非他命行為應分別被其施用之行為所
    吸收，均不另論罪。被告所犯二罪之間，犯意各別，行為互殊，應予分論併罰。
    查被告曾於八十年間，因麻醉藥品管理條例案件，經法院判處有期徒刑二年十月
    ，緩刑四年，嗣經撤銷緩刑，並於八十七年一月十三日執行完畢，有臺灣高雄地
    方法院檢察署刑案資料查註紀錄表一件在卷可稽，其於五年之內，再犯本件最重
    本刑為有期徒刑以上之罪，為累犯，應依刑法第四十七條之規定加重其刑，並遞
    加之。審酌被告有施用毒品犯罪前科，已如前述，素行非佳，而其經觀察勒戒後
    仍再犯相同罪行，顯見意志不堅，惟念其犯罪係戕害自身，尚未害及他人，所犯
    情節非重，及犯罪後承認犯行，態度良好等一切情狀，各量處如主文所示之刑，
    並定其應執行之刑。
三、又公訴人起訴事實雖未敘及被告於八十九年七月間某日起至八十九年八月三十日
    止前，在上開地點，連續施用第一級毒品、第二級毒品多次之犯行，然該部分事
    實與公訴人起訴之犯罪事實既具連續犯之裁判上一罪關係，應為起訴效力所及，
    自在本院所得審理之範圍，併此敘明。
據上論斷，應依刑事訴訟法第二百九十九條第一項前段，毒品危害防制條例第十條第
一項、第二項、第二十條第三項，刑法第十一條前段、第五十六條、第四十七條、第
五十一條第五款，判決如主文。
中      華      民      國      九十    年      三    月        五      日
                                  臺灣高雄地方法院刑事庭
                                      法  官   李麗珠
右正本證明與原本無異。
如不服本判決，應於判決送達後十日內，向本院提出上訴狀。
                                      書記官    陳掌珠
中      華      民      國      九十    年      三    月        六      日
附錄本案判決論罪科刑法條：
毒品危害防制條例第十條：
施用第一級毒品者，處六月以上五年以下有期徒刑。
施用第二級毒品者，處三年以下有期徒刑。


司法院資訊處製作；財團法人民間司法改革基金會備份。
